【裁判字號】    97,交聲,187
【裁判日期】    971029
【裁判案由】    違反道路交通管理處罰條例聲明異議
【裁判全文】
臺灣雲林地方法院交通事件裁定         97年度交聲字第187號
移送機關即
原處分機關  交通部公路總局嘉義區監理所雲林監理站
異  議  人
即受處分人  甲○○
上列受處分人因違反道路交通管理處罰條例案件，對於交通部公
路總局嘉義區監理所雲林監理站民國96年7 月25日所為之裁決處
分（處分案號：勢監裁字第裁71-C00000000號）聲明異議，本院
裁定如下：
    主  文
異議駁回。
    理  由
一、原處分意指略以：受處分人即異議人甲○○（下稱異議人）
    駕駛其所有車牌號碼371 －CHX 號重型機車，於民國97年6
    月22日21時1 分許，因在臺北縣板橋市○○○路○段175 號
    巷口南向北方向行經設有燈光號誌管制之交叉路口闖紅燈之
    違規行為，經臺北縣政府警察局板橋分局員警製單舉發。原
    處分機關即交通部公路總局嘉義區監理所雲林監理站（下稱
    移送機關）復以違規事實明確，依道路交通管理處罰條例第
    53條第1 項，裁處異議人罰鍰新臺幣（下同）1,800 元，並
    記違規點數3 點。
二、聲請意旨略稱：(一)異議人雖於上開時間，行經臺北縣板橋市
    ○○○路二段175 號巷口，遭警攔停並以「闖紅燈」為由製
    單舉發，惟上開地點並無放置臨時路牌告知停車受檢，且舉
    發員僅單以目視舉發異議人闖紅燈，並未照相取締，舉發缺
    乏直接事證，難免有誤差產生。(二)該名員警所開立之舉發通
    知單上所記載之違規地點為「南雅西路南段二段175 號巷口
    」，與事實不符，且監理站違規罰鍰明細查詢上亦錯誤載為
    「重慶路」，該處分有明顯違誤，應為無效之處分，為此請
    求撤銷原處分等語。
三、按汽車駕駛人，行經有燈光號誌管制之交岔路口闖紅燈者，
    處新臺幣1,800 元以上5,400 元以下罰鍰。又汽車駕駛人，
    有違反第53條之情形者，除依原條款處罰鍰外，並予記違規
    點數3 點，道路交通管理處罰條例第53條第1 項、第63條第
    1 項第3 款分別訂有明文。
四、經查：
   (一)異議人遭警攔停舉發，於97年6 月22日21時1 分許，騎乘
     車牌號碼371 －CHX 號重型機車，在臺北縣板橋市○○○
     路○段175 號巷口南向北方向行經設有燈光號誌管制之交
     叉路口闖紅燈之違規行為等情，有臺北縣政府警察局板橋
     分局97年6 月22日北縣警交字第C00000000 號舉發違反道
     路交通管理事件通知單1 份附卷可稽。
   (二)異議人辯稱：於上開時間行經南雅西路二段175 號巷口之
     交叉路口，並無闖紅燈之行為，員警未照相取締缺乏事證
     云云，然據舉發警員林金裕以職務報告稱：一、其於97年6
     月22日20時0 分至22時0 分擔服交通稽查勤務，勤務代號
     1067，地點於轄區內執行治安維護及取締交通違規告發車
     輛。二、同21時1 分，於告發地點板橋市○○○路○段138
     號前，現場值勤站立於路肩，身著制服，發現一部號牌為
     371 －CHX 之重機車，由南雅西路一段往大仁街方向駛來
     ，行經南雅西路二段175 號巷口，當時燈號為紅燈，該車
     未依當時號誌，依然往前直駛，該車違規事實明確，故以
     明確之手勢攔停該車予以現場告發，值勤處可明確發現該
     車所有之違規事實，故舉發無誤等語，此有舉發員警林金
     裕97年10月2 日職務報告、臺北縣政府警察局員警工作紀
     錄簿、臺北縣政府警察局板橋分局板橋派出所64人勤務分
     配表各1 份，及違規地點模擬照片2 張在卷可參。按舉發
     警員林金裕乃為移送機關所認定異議人有前開違規行為之
     證人，其已就當時執勤所處位置、異議人行駛路徑及闖紅
     燈過程等情節詳述具體明確，且林金裕為依法執行勤務之
     員警，與異議人毫無怨懟，衡情當無自陷偽證罪而構詞誣
     賴之理，另於本件卷存證據資料內並無任何積極證據足以
     證明林金裕上開證述係屬虛偽，又交通警察製單舉發違反
     處罰條例所列之違規事實，本質上為行政處分，係公務員
     基於職務上之權力，依法就特定之具體事件所為之具公法
     上效果之單方面行政行為，基於公務員為公法上行為具有
     公信力之原則，該行政行為當可被推定為真正，其據以依
     法處分之事實認定亦為正確無誤。本此公信原則，乃立法
     者賦予行政機關制定違反道路交通事件統一裁罰標準及處
     理細則，使執勤警員得當機處分以達其維護交通秩序、安
     全之行政目的。是執勤警員本其維護交通秩序、安全職責
     所為之舉發，自應受到合法、正確之推定。
  (三)另按警方取締交通違規事件，其以照相方式取證者，固足為
    違規之證明，惟警員當場舉發者，舉發之員警本身之目睹、
    耳聞，亦為違規人違規之證明，非必所有之違規事件，均需
    有照相方足為違規之證據。況警察執行勤務，事項繁瑣，且
    違規情形一過即逝，並非長期存在，何能要求警察必備有照
    相機取證？是本件縱無舉發照片為佐證，然異議人之違規行
    為既經值勤舉發員警林金裕以職務報告敘明，又其所述內容
    並無何矛盾或違背經驗法則之處，自得為本院判斷之依據。
    從而，異議人徒以前情置辯，尚無可採，本院由其上開職務
    報告及相關證據已得異議人確有上開違規行為之心證，異議
    人之上述違規事實，應堪認定。
  (四)異議人雖又辯稱：舉發通知單及監理站違規罰鍰明細查詢所
    記載之違規地點有錯誤記載之情形，該處分有明顯瑕疵云云
    。然查，上開舉發通知單與移送機關於97年7 月25日勢監裁
    字第裁71-C00000000號裁決書，其上記載違規地點並無違誤
    ，異議人以前詞置辯，亦無足採。
五、綜上，異議人有於上述時、地，駕駛上開重型機車闖紅燈之
    違規事實，既可認定，則移送機關引用處罰條例第53條第1
    項之規定裁處異議人罰鍰1,800 元，並記違規點數3 點於法
    並無不當，本件異議無理由，應予駁回。
六、據上論結，應依道路交通管理處罰條例第87條第2 項、道路
    交通案件處理辦法第19條，裁定如主文。
中    華    民    國    97    年    10    月    29    日
                    交通法庭    法  官  蕭雅毓
以上正本證明與原本無異。
如不服本裁定，應於裁定送達後5 日內向本院提出抗告狀（須附
繕本）。
                                書記官  鍾宜津
中    華    民    國    97    年    10    月    29    日


司法院資訊處製作；財團法人民間司法改革基金會備份。
